【裁判字號】    95,交簡上,4
【裁判日期】    950227
【裁判案由】    公共危險
【裁判全文】
臺灣臺北地方法院刑事判決             95年度交簡上字第4號
上  訴  人（即被告之配偶）
            甲○○
被      告  乙○○
上列上訴人因被告公共危險案件，不服民國九十四年十一月二十
九日本院九十四年度北交簡字第二四五八號第一審簡易判決（聲
請簡易判決處刑案號：九十四年度偵字第八六一一號），提起上
訴，本院管轄之第二審合議庭判決如下：
    主    文
上訴駁回。
乙○○緩刑貳年。
    事    實
一、乙○○於民國九十四年四月二十八日上午四時許，在臺北縣
    林口鄉○○村○○○街七號二樓之一住處，服用啤酒二罐後
    ，明知服用酒類，已達不能安全駕駛動力交通工具之程度，
    竟仍駕駛車號ＧＩ—八二六０號自用小客車離開住處，欲前
    往其母位於臺北市○○○路之住處，迨行經臺北市○○○路
    高架道與民權東路匝道口時，因服用酒類，顯然無法正常操
    控駕駛，而撞及路旁護欄。嗣經到場處理之員警測得乙○○
    於同日上午六時四十分許之呼氣酒精濃度高達每公升０點五
    五毫克，始查悉上情。
二、案經臺北市政府警察局中山分局報請臺灣臺北地方法院檢察
    署檢察官偵查後聲請簡易判決處刑。
    理    由
一、前揭事實，業據被告乙○○於警訊及本院審理時坦承不諱（
    見偵查卷第七至九頁、本院九十五年二月十四日審判筆錄）
    ，並有呼氣酒精濃度檢測單、臺北市政府警察局舉發違反道
    路交通管理事件通知單及刑法第一百八十五條之三案件測試
    觀察紀錄表附卷可稽（見偵查卷第一三、一五頁）。再參考
    德國、美國之認定標準，對於酒精濃度呼氣已達每公升０點
    五五毫克或血液濃度達百分之０點一一以上，肇事率為一般
    正常人之十倍，實已達「不能安全駕車」之標準，此業經法
    務部於八十八年五月十八日以八八法檢字第００一六六九號
    函告週知。且酒精對人體造成之影響，於呼氣酒精濃度達每
    公升０點二五毫克（約合體內血液中酒精濃度每公升五十亳
    克或百分之０點０五）時，將造成輕度中毒，而有輕度協調
    功能降低之症狀，呼氣酒精濃度達每公升０點五毫克（約合
    體內血液中酒精濃度每公升一百亳克或百分之０點一）時，
    即屬輕度到中度中毒，將產生反應較慢、感覺減低、影響駕
    駛等症狀，此亦有行政院國軍退除役官兵輔導委員會臺北榮
    民總醫院八十八年八月五日（八八）北總內字第二六八六八
    號函在卷足憑（見原審卷第五至六頁）。被告於前揭時地飲
    用酒類已達呼氣酒精濃度每公升０點五五亳克之程度，而有
    反應較慢、感覺減低、影響駕駛等輕度到中度中毒症狀，猶
    駕駛前開車輛，行經臺北市○○○路高架道與民權東路匝道
    口時，因服用酒類，顯然無法正常操控駕駛，而發生撞及路
    旁護欄之危險，足認其酒後狀態顯已達於對車輛駕駛行為失
    其必要之注意力、反應力、操控力、判斷力及感知能力之不
    能安全駕駛動力交通工具之程度。本件事證明確，被告犯行
    洵堪認定，應予依法論科。
二、核被告所為，係犯刑法第一百八十五條之三服用酒類不能安
    全駕駛動力交通工具而駕駛罪。原審依刑事訴訟法第四百四
    十九條第一項、第四百五十四條第二項、刑法第一百八十五
    條之三、第四十二條第二項、罰金罰鍰提高標準條例第二條
    之規定，判處被告罰金一萬二千元，如易服勞役，以三百元
    折算一日，經核其認事用法均無違誤，量刑亦稱妥適。上訴
    意旨以：被告罹患嚴重之精神疾病，請給予緩刑宣告等語，
    指摘原判決不當，雖無理由，應予駁回，惟查被告前受有期
    徒刑以上刑之宣告，執行完畢後，五年以內未曾受有期徒刑
    以上刑之宣告，有卷附臺灣高等法院被告前案紀錄表可按（
    見本院卷），其罹患精神疾病（見本院卷附中華民國身心障
    礙手冊、行政院衛生署八里療養院及長庚紀念醫院診斷證明
    書），不易控制自身情緒及行為，於事發當日僅因與上訴人
    口角，一時衝動，短於思慮，偶罹刑典，經此罪刑之宣告後
    ，當知所警惕，信無再犯之虞，本院認就其所宣告之刑以暫
    不執行為適當，爰併宣告緩刑二年，以啟自新。
據上論斷，應依刑事訴訟法第四百五十五條之一第一項、第三項
、第三百六十八條，刑法第七十四條第二款，判決如主文。
本案經檢察官黃文明到庭執行職務
中    華    民    國  九十五  年    二    月  二十七  日
                  刑事第八庭審判長法  官  陳德民
                                  法  官  唐于智
                                  法  官  陳芃宇
以上正本證明與原本無異
不得上訴。
                                  書記官  周小玲
中    華    民    國  九十五  年    二    月  二十七  日
附錄本案論罪科刑法條：
中華民國刑法第一百八十五條之三
服用毒品、麻醉藥品、酒類或其他相類之物，不能安全駕駛動力
交通工具而駕駛者，處一年以下有期徒刑、拘役或三萬元以下罰
金。


司法院資訊處製作；財團法人民間司法改革基金會備份。
